# 子公司超额亏损的合并抵消问题

提问人：lxg 梦想成真 时间：2015-10-26 23:16:53
现在有没有什么新的政策规定。是不是和平常的抵消一样。母公司和少数股东都是按比例承担责任，少数股东权益的金额可能冲减为负数？同样按照下列抵消分录抵消 抵消分录模式为 借：股本、资本公积、盈余公积（子公司报表价值） 投资收益（子公司当年净利润母公司持股比例） 少数股东损益（子公司当年净利润少数股东持股比例） 未分配利润（期初） （子公司期初未分配利润少数股东持股比例） 贷：长期股权投资 （成本法下价值） 少数股东权益 （子公司股东权益报告价值少数股东持股比例） 应付普通股股利（子公司当年分配数） 提取盈余公积（子公司当年提取数）

回答人：chenyiwei
《企业会计准则第 33 号——合并财务报表（ 2014 年修订）》第三十七条：子公司少数股东分担的当期亏损超过了少数股东在该子公司期初所有者权益中所享有的份额的，其余额仍应当冲减少数股东权益。
即：在确认子公司超额亏损的问题上，母公司和少数股东平等对待，少数股东也应承担超额亏损，由此可能导致少数股东权益为负数。